臺灣桃園地方法院刑事判決　　　　　　100年度簡上字第409號
上　訴　人
即　被　告　林張桂英
輔　佐　人
即被告之孫　林廷維
上列上訴人即被告因賭博案件，不服本院於民國100 年5 月3 日
所為之100 年度桃簡字第649 號第一審刑事簡易判決（原檢察官
聲請簡易判決處刑案號：100 年度偵字第5135號），提起上訴，
本院管轄第二審合議庭判決如下：
    主  文
原判決撤銷。
林張桂英共同意圖營利，聚眾賭博，處有期徒刑參月，如易科罰
金，以新臺幣壹仟元折算壹日。緩刑貳年。扣案之簽單壹張、現
金新臺幣參佰貳拾元均沒收。
    事  實
一、林張桂英和某真實年籍姓名不詳、綽號「阿娟」之成年女子
    及某真實姓名年籍不詳之人共同基於意圖營利，聚眾賭博、
    供給賭博場所、賭博之單一集合犯意聯絡，自民國100 年1
    月25日起至100 年1 月27日止，在林張桂英經營，位於桃園
    縣桃園市○○街6 號雜貨店之公眾得出入場所，為不特定人
    簽賭地下六合彩，以核對香港六合彩開獎之中獎號碼，而共
    同聚集不特定之賭客至上開處所下注簽選號碼與之賭博財物
    。簽賭方式分為「2 星」（由香港六合彩供簽選號碼中任選
    2 個號碼為1 支，均兌中者即中獎）、「3 星」（由香港六
    合彩供簽選號碼中任選3 個號碼為1 支，均兌中者即中獎）
    ，每注簽賭金額均為新臺幣（下同）80元。賭客如簽中「2
    星」每支可得5,800 元，簽中「3 星」每支可得5 萬8,000
    元，均由擔任組頭之某真實姓名年籍不詳之人賠付，如未簽
    中者，則簽賭金均歸該組頭贏得。嗣賭客古恭銘於100 年1
    月27日晚間8 時許，在上址向林張桂英簽賭下注，為警當場
    查獲，並扣得林張桂英持有簽單1 張、賭資320 元等物品，
    而查悉上情。。
二、案經桃園縣政府警察局桃園分局報告臺灣桃園地方法院檢察
    署檢察官偵查後，聲請以簡易判決處刑。
    理  由
一、本案所引用之供述及非供述證據，經本院依法踐行調查證據
    程序，檢察官、被告均不爭執各該證據之證據能力，且亦查
    無依法應排除其證據能力之情形，是後述所引用證據之證據
    能力均無疑義，先予敘明。
二、上揭事實業據被告林張桂英於本院審理時坦承不諱（見本院
    簡上字卷第27頁反面），核與證人古恭銘於警詢及偵訊時證
    述之情節相符（見臺灣桃園地方法院檢察署100 年度偵字第
    5135號卷第11頁至第12頁、第34頁），又古恭銘於警詢時證
    稱：伊最近由星期二（即100 年1 月25日）至今日（即同年
    月27日）共向被告簽注3 次左右等語（見同前偵卷第11頁反
    面），是被告為本件之犯行期間應係100 年1 月25日起至同
    年月27日遭查獲時止乙節，堪以認定。另本件尚有桃園縣政
    府警察局桃園分局扣押筆錄暨扣押物品目錄表、扣案物翻拍
    照片（見同前偵卷第15頁至第20頁）等在卷可參，復有扣案
    之六合彩簽單1 張及賭資320 元可憑，足認被告前揭自白確
    與事實相符，堪予採信，本件事證至臻明確，被告犯行洵堪
    認定，應依法論科。
三、核被告林張桂英所為，係犯刑法第266 條第1 項前段賭博罪
    、同法第268 條前段意圖營利供給賭博場所罪及同條後段意
    圖營利聚眾賭博罪。另被告與真實年籍姓名不詳、綽號「阿
    娟」成年女子及某真實年籍姓名不詳之人就上開犯行間，有
    犯意之聯絡及行為之分擔，為共同正犯。又被告自100 年1
    月25日起至100 年1 月27日晚間8 時許為警查獲時止，反覆
    密接提供賭博場所以聚集不特定賭客賭博財物，並利用賭客
    之劣勢中獎機率從中博取利益，顯見被告主觀上具有同一營
    利之意圖甚明，是被告賭博、提供賭博場所，並聚眾賭博之
    行為，本質上均分別具有反覆、延續性行為之特徵，於刑法
    評價上，足認皆係集合多數犯罪行為而成立之獨立犯罪型態
    之「集合犯」，同為包括一罪，應僅分別成立一罪。再者，
    被告以一經營行為，同時觸犯上開3 罪，為想像競合犯，應
    依刑法第55條規定，從一重之意圖營利聚眾賭博罪處斷。原
    審認被告涉犯刑法第268 條之意圖營利供給賭博場所、聚眾
    賭博、同法第266 條第1 項前段之賭博罪事證明確，予以論
    罪科刑，固非無見，惟原審認被告並無與他人共同經營該賭
    博場所並聚眾賭博之情事，然本件據被告自承：伊住家附近
    有一個叫阿娟的人，伊寫好（簽單）阿娟就會幫伊拿去下注
    ，古恭銘有託伊下注2 次，古恭銘交給伊的錢，有人來收時
    ，伊就會順便交給該人，如果有簽中的話，阿娟會將獎金拿
    來給伊，伊再交給古恭銘等語（見本院簡上字卷第14頁及反
    面），核與證人古恭銘於偵訊時證稱：阿婆（指被告）應該
    是幫人家下注的，他年紀很大了，應該不是自己在做組頭等
    語（見同前偵卷第34頁）相符，堪認被告確係與真實姓名年
    籍不詳、綽號「阿娟」之成年女子及某真實年籍姓名不詳之
    組頭，共同為本件之犯行無疑，是原審此部分認定自有違誤
    ，上訴意旨初以判刑過重、並非以營利為目的為由，提起上
    訴，雖無理由，然原判決既有前揭可議之處，自應依法予以
    撤銷改判。爰審酌被告與他人共同經營六合彩賭博，助長投
    機風氣，危害社會善良風俗，及其犯罪之動機、目的、經營
    期間、犯罪所得及犯罪後坦承犯行之態度等一切情狀，量處
    如主文所示之刑，併予諭知易科罰金之折算標準，以資懲儆
    。又被告前未曾受有期徒刑以上刑之宣告，此有臺灣高等法
    院被告前案紀錄表可證，其因一時失慮，偶罹刑典，事後已
    坦承犯行，深具悔意，且被告年近80歲，經此刑之宣告後，
    應知警惕而無再犯之虞，本院因認暫不執行其刑為當，予以
    宣告緩刑，以啟自新。
四、末查，扣案之六合彩簽單1 張及賭資320 元，均為被告所有
    且分別係供本件犯罪所用及因犯罪所得之物，爰分別依刑法
    第38條第1 項第2 款、第3款之規定宣告沒收。
據上論斷，應依刑事訴訟法第455 條之1 第1 項、第3 項、第36
4 條、第369 條第1 項前段、第299 條第1 項前段，刑法第266
條第1 項前段、第268 條、第55條、第41條第1 項前段、第38條
第1 項第2 款、第3 款、第74條第1 項第1 款，刑法施行法第1
條之1 第1 項、第2 項前段，判決如主文。
本案經檢察官王貞元到庭執行職務。
中    華    民    國    100   年    10    月    31    日
                  刑事第十二庭  審判長法  官  許雅婷
                                      法  官  黃珮如
                                      法  官  陳威帆
以上正本證明與原本無異。
不得上訴。
                                      書記官  吳玉蘭
中    華    民    國   100    年    10    月    31    日
附錄本案論罪科刑法條全文：
中華民國刑法第266 條：
在公共場所或公眾得出入之場所賭博財物者，處1 千元以下罰金
。但以供人暫時娛樂之物為賭者，不在此限。
當場賭博之器具與在賭檯或兌換籌碼處之財物，不問屬於犯人與
否，沒收之。
中華民國刑法第268 條：
意圖營利，供給賭博場所或聚眾賭博者，處3 年以下有期徒刑，
得併科3 千元以下罰金。